【裁判字號】    98,交簡上,388
【裁判日期】    980706
【裁判案由】    過失傷害
【裁判全文】
臺灣臺中地方法院刑事判決           98年度交簡上字第388號
上  訴  人  臺灣臺中地方法院檢察署檢察官
被      告  丙○○
選任辯護人  林玉芬  律師
上列上訴人因被告過失傷害案件，不服本院簡易庭98年度交簡字
第17號中華民國98年2 月27日第一審簡易判決（起訴案號：臺灣
臺中地方法院檢察署97年度偵字第10163 號），提起上訴，本院
判決如下：
    主    文
上訴駁回。
丙○○緩刑貳年。
    犯 罪 事 實 及 理 由
一、本案經本院審理結果，認第一審簡易判決認事用法及量刑均
    無不當，應予維持，並引用第一審判決書記載之事實、證據
    及理由（如附件）。
二、檢察官上訴意旨略以：告訴人乙○○因本案車禍受傷害須動
    開顱手術，已達重傷害之程度，原審未及釐清即逕以簡易判
    決處刑。被告丙○○多次表明和解，爭取法官同情得以輕判
    ，然於和解條件談妥後又毀約，犯後態度不佳，原審認事用
    法有所違誤等語。惟查：
  (一)告訴人因本案車禍受有頭部外傷併顱骨骨折、左側硬腦膜下
    出血及挫傷性水腫併點狀出血，於民國96年9 月27日緊急開
    顱手術，移除血塊，頭部神經細胞仍有嚴重腫脹，顱骨切開
    後未將顱骨蓋回，3 個月後腦細胞腫脹消除始可將顱骨補回
    。患者因出血在左側大腦，對於運動、語言及感覺仍有部分
    程序之傷害一節，有中山醫學大學附設醫院98年5 月12日中
    山醫九八川桓法字第0980004009號函在卷（見本院卷第34頁
    ）可稽；加以觀諸告訴人於本院審理時，對於法院訊問事項
    之回答，意識表達清楚、思緒清晰及能自行走行等情狀（有
    本院98年6 月22日審判筆錄在卷可按），足見告訴人之傷害
    程度未達無法或難治之程度甚明，是檢察官執此理由據以上
    訴，為無理由，應予駁回。
  (二)次按量刑輕重，係屬事實審法院得依職權自由裁量之事項，
    茍已斟酌刑法第57條各款所列情狀而未逾越法定刑度，不得
    遽指為違法，最高法院72年臺上字第6696號判例意旨可資參
    照。原審量刑既已審酌被告無照駕駛、自首及刑法第57條之
    各款情形，於法定刑度內判處被告有期徒刑3 月，如易科罰
    金，以新臺幣1 千元折算1 日，揆諸前揭判例意旨，自不能
    率指原審判決有何量刑違法失當之處。故檢察官以被告未與
    告訴人和解，量刑過輕為由，提起本件上訴，亦無理由，應
    予駁回。
三、末查，本院審酌被告未曾因故意犯罪受有期徒刑以上刑之宣
    告，有臺灣高等法院被告前案紀錄表、刑案資料查註紀錄表
    各1 份在卷可稽，茲念其因一時失慮，致罹刑章，被告犯後
    亦坦承犯行、已具悔意，且被告與告訴人於98年5 月22日，
    在本院調解成立後，被告亦已依約履行調解條件完畢一節，
    有本院98年度司中調字第174 號調解程序筆錄附卷（見本院
    卷第50頁）可按，並據被告、告訴人於本院98年6 月22日審
    理程序期日陳明在卷（見本院卷69頁至第72頁），足見被告
    經此偵審程序及刑之宣告，應知所警惕而無再犯之虞，本院
    綜合各情，認所宣告之刑以暫不執行為適當，爰依刑法第74
    條第1 項第1 款規定，併予宣告緩刑2 年，以啟自新。
據上論斷，應依刑事訴訟法第455 條之1 第1 項、第3 項、第37
3 條、第368 條，刑法第74條第1 項第1 款，判決如主文。
本案經檢察官甲○○到庭執行職務。
中    華    民    國    98    年    7     月    6     日
                刑事第十二庭  審判長法  官  楊萬益
                                    法  官  劉邦繡
                                    法  官  蔡建興
上正本證明與原本無異。
不得上訴。
                                    書記官  譚系媛
中    華    民    國    98    年    7     月    6     日


司法院資訊處製作；財團法人民間司法改革基金會備份。
